最高法院刑事判決　　　　　　　九十六年度台非字第一三九號
上　訴　人　最高法院檢察署檢察總長
被　　　告　甲○○
　　　　　　　　　　之20號
上列上訴人因被告竊盜案件，對於台灣高等法院台中分院中華民
國九十五年八月十四日第二審確定判決（九十三年度上訴字第二
一四號，起訴案號：台灣台中地方法院檢察署九十一年度偵字第
一二九三三、一三五八七、一九一九０、二一三六一、二二五七
二、二二九九三、二三０八五號），認為部分違法，提起非常上
訴，本院判決如下：
    主  文
原判決關於甲○○併科罰金刑部分撤銷。
    理  由
非常上訴理由稱：「本案原判決以被告甲○○共同連續觸犯刑法
第三百二十條第一項之竊盜罪，判處有期徒刑四年四月，併科罰
金一百八十萬元，固非無見。惟查刑法第三百二十條第一項竊盜
罪，其法定刑為五年以下有期徒刑、拘役或五百元以下罰金，並
無併科罰金之規定，於科刑時，自僅得於有期徒刑、拘役或罰金
三種主刑，選擇其一，不得併科兩種主刑（最高法院台非字第一
二０號判決參照），乃原判決除判處被告四年四月外，竟予併科
罰金一百八十萬元，並諭知罰金易服勞役之折算標準，顯已逾越
法定刑之範圍，自有適用法則不當之違法。案經確定，且於被告
不利，爰依刑事訴訟法第四百四十一條、第四百四十三條提起非
常上訴，以資糾正。」等語。
本院按判決不適用法則或適用不當者，為違背法令，刑事訴訟法
第三百七十八條定有明文。又有罪之判決，於科刑時，除法律另
有併科罰金之規定外，僅能科處一種主刑，如法定本刑處有期徒
刑、拘役或罰金者，係賦予法院選科之權，法院僅得選擇其一，
不得就一罪宣告兩種主刑。原判決認定被告係犯刑法第三百二十
條第一項之普通竊盜罪，該罪法定本刑為五年以下有期徒刑、拘
役或五百元以下罰金，並無併科罰金之規定，於科刑時，自僅得
於有期徒刑、拘役或罰金三種主刑，選擇其一，不得併科兩種主
刑；即不得論處有期徒刑及併科罰金刑。乃原審撤銷第一審判決
論以被告普通竊盜罪刑，除判處有期徒刑四年四月外，竟又依刑
法第五十八條加重、併科罰金一百八十萬元，並諭知罰金易服勞
役之折算標準，此諭知併科罰金刑部分顯已逾越法定刑之範圍，
自有適用法則不當之違法。案經確定，且於被告不利，非常上訴
意旨執以指摘，洵有理由，應由本院改判將原判決關於甲○○併
科罰金刑部分撤銷，以資救濟。
據上論結，應依刑事訴訟法第四百四十七條第一項第一款但書，
刑法第二十八條、第三百二十條第一項、第四十七條、修正前刑
法第五十六條，修正前罰金罰鍰提高標準條例第一條前段，判決
如主文。
中　　華　　民　　國　九十六　年　　六　　月　　七　　日
                      最高法院刑事第十二庭
                          審判長法官  池　啟　明
                                法官  王　居　財
                                法官  郭　毓　洲
                                法官  韓　金　秀
                                法官  黃　梅　月
      本件正本證明與原本無異
                                      書  記  官
中　　華　　民　　國　九十六　年　　六　　月　　八　　日
                                                      Ｋ
